【裁判字號】    97,交聲,2338
【裁判日期】    971021
【裁判案由】    聲明異議
【裁判全文】
臺灣高雄地方法院交通事件裁定        97年度交聲字第2338號
原處分機關  交通部公路總局高雄區監理所
異  議  人  甲○○
即受處分人
上列受處分人因違反道路交通管理處罰條例案件，對於交通部公
路總局高雄區監理所中華民國97年9 月11日所為之處分（原處分
：高監自裁字第裁80-ZEB036162號），聲明異議，本院裁定如下
：
    主  文
異議駁回。
    理  由
一、原處分意旨略以：異議人即受處分人甲○○（下稱異議人）
    於民國96年12月23日12時40分駕駛車號ZN-8362 號自用小客
    車，行經國道1 號高速公路北上363.1 公里處，因未依規定
    變換車道，經內政部警政署國道公路警察局第五警察隊田寮
    分隊逕行舉發異議人「行駛高速公路未依規定變換車道」，
    並開立公警局交字第ZEB036162 號舉發違反道路交通管理事
    件通知單，而交通部公路總局高雄區○○○○○道路交通管
    理處罰條例第33條第1 項第4 款規定，於97年9 月11日以高
    監自裁字第裁80-ZEB036162號裁決書裁處異議人罰鍰新臺幣
    （下同）6,000 元等語。
二、聲明異議意旨略以：異議人現居住於高雄縣鳥松鄉鳥松村松
    埔北巷4 之1 號，實際上並未居住在戶籍地，而郵局亦未合
    法送達，異議人因而未能於應到案期限內繳納罰鍰或接受裁
    決，造成本件罰鍰因而加倍，請求撤銷原處分等語。
三、按汽車行駛於高速公路，未依規定變換車道，處汽車駕駛人
    新臺幣3,000 元以上6,000 元以下罰鍰，道路交通管理處罰
    條例第33條第1 項第4 款定有明文。次按處理違反道路交通
    管理事件，有關文書送達之程序，依行政程序法之規定，此
    為違反道路交通管理事件統一裁罰基準即處理細則第5 條所
    明定。又送達，於應受送達人之住居所、事務所或營業所為
    之，於應送達處所不獲會晤應受送達人時，得將文書付與有
    辨別事理能力之同居人、受雇人或應送達處所之接收郵件人
    員；送達，不能依前二條規定為之者，得將文書寄存送達地
    之地方自治或警察機關，並做送達通知書兩份，一份黏貼於
    應受送達人住居所、事務所、營業所或其就業處所門首，另
    一份交由鄰居轉交或置於該送達處所信箱或其他適當位置，
    以為送達；前項情形，由郵政機關為送達者，得將文書寄存
    於送達地之郵政機關，行政程序法第72條第1 項前段、第73
    條第1 項、第74條第1 項、第2 項分別定有明文。而行政機
    關依行政程序法而為文書之送達，專依該法律之規定，且該
    法並無準用民事訴訟法或刑事訴訟法關於寄存送達自寄存之
    日起10日生效規定之規定，是文書合法寄存送達後，當自寄
    存之日起即時生效。
四、經查：
  (一)異議人於96年12月23日12時40分駕駛車號ZN-8362 號自用小
    客車，行經國道1 號高速公路北上363.1 公里處，因未依規
    定變換車道，經內政部警政署國道公路警察局第五警察隊田
    寮分隊逕行舉發，並由原處分機關就其行駛高速公路未依規
    定變換車道部分之交通違規行為裁處罰鍰6,000 元之事實，
    有原處分機關97年9 月11日高監自裁字第裁80-ZEB036162號
    號違反道路交通管理事件裁決書1 份附卷可稽，且為異議人
    所不爭執，是異議人有如上述之交通違規行為，堪以認定。
  (二)ZN-8362 號自用小客車係登記於異議人名下，而異議人於96
    年7 月6 日迄今戶籍地址則為高雄縣鳳山市鎮○里○○街98
    號，且上開地址亦為上開自小客車車籍地址，分別有高雄縣
    鳳山市第一戶政事務所97年10月14日鳳一戶字第0970009162
    號函暨所附戶籍資料及本院車號查詢汽車車籍資料表各乙份
    在卷可參（參本院卷第14至16頁），此部分之事實，亦堪認
    定。
  (三)本件舉發違反道路交通管理事件通知單，經國道公路警察局
    第五警察隊田寮分隊查明上開自小客車車籍地址後，以由郵
    務送達投遞於異議人位於高雄縣鳳山市鎮○里○○街98號之
    住所，因未獲會晤異議人本人，亦無受領文書之同居人、受
    雇人或應受送達處所接收郵件人，郵務單位乃於97年2 月14
    日將該通知單寄存於鳳山郵局第23支局，並作送達通知書2
    份分別黏貼於應受送達人之住居所及置於該受送達處所信箱
    或其他適當位置，此有送達證書1 紙在卷可佐（參本院卷第
    10頁背面），而上開高雄縣鳳山市鎮○里○○街98號確為異
    議人之住所並為車籍地址，業如前述，是國道公路警察局第
    五警察隊田寮分隊將舉發違反道路交通管理事件通知單為上
    開之寄存送達，於法並無不合，異議人此部分所辯，尚非可
    採。復依前開規定，該送達自寄存之日即發生效力，則異議
    人既有如前述之交通違規行為，亦未曾於原處分機關裁決前
    自動繳納罰鍰或依規定到案聽候裁決，原處分機關乃逕行裁
    決，並依道路交通管理處罰條例第33條第1 項第4 款規定，
    裁處異議人罰鍰6,000 元，於法並無不合。從而，本件異議
    為無理由，應予駁回。
五、依道路交通案件處理辦法第19條前段，裁定如主文。
中    華    民    國    97    年    10    月    21    日
                  交通法庭      法  官  林揚奇
以上正本證明與原本無異。
如不服本裁定，應於收受送達後5 日內向本院提出抗告狀。
中    華    民    國    97    年    10    月    21    日
                                書記官  何明昌


司法院資訊處製作；財團法人民間司法改革基金會備份。
